---
title: "Diagramas UML de clases RDocumenting R"
output: rmarkdown::html_vignette
vignette: >
  %\VignetteIndexEntry{Diagramas UML de clases RDocumenting R}
  %\VignetteEngine{knitr::rmarkdown}
  %\VignetteEncoding{UTF-8}
---

```{r, include = FALSE}
LOCAL <- identical(Sys.getenv("R_LOCAL"), "TRUE")
knitr::opts_chunk$set(
  collapse = TRUE,
  comment = "#>",
  purl = LOCAL
)
```

```{r setup, echo = FALSE}

#library(UMLR2)
umlr = UMLR$new(plantuml="C:\\SDK\\plantuml\\plantuml.jar")
```

# Intro

El paquete provee una clase (**UMLR**) para generar definiciones UML de objetos R.
Actualmente es posible procesar:

- Clases R6
- Clases S4 

El proceso general consiste en crear un objeto **UMLR** y ejecutar el método uno de los siguientes métodos sobre una o un vector de de instancias de clases R:

- plotClass

# Parametros de control 

El nivel de detalle y la información a generar se gestiona a través de los siguientes parámetros:

- detail
- deep

## Nivel de detalle


### parámetro _detail_


 umlr$plotClass(c(uml, umlr), UMLShow$basic)


simple


 umlr$plotClass(c(uml, umlr), UMLShow$simple)



con padres

base = UMLShow$complete + UMLShow$superClasses
 umlr$plotClass(c(uml, umlr), base)


### parámetro _deep_
completo


base = UMLShow$complete + UMLShow$superClasses + UMLShow$subClasses
umlr$plotClass(c(uml, umlr), base + UMLShow$classComplete, deep=10)




UMLShow$

# Casos de uso

## Clase

Supongamos la siguiente clase sencilla

```{r, eval=TRUE}
CLASS00 = R6::R6Class("R6CLASS00",
 public = list(
    initialize = function(...) { }
   ,method00   = function()    { }
 )
 ,active  = list (
     var00 = function(value) { }
 )
 ,private = list (
      .var00    = NA
     ,.method00 = function(data) {}
 )
)
c00 = CLASS00$new()
```

En funcion del tipo de detalle requerido el gráfico mostrará mas o menos información

| basic  | simple | complete |
|:-:|:-:|:-:|
| `r umlr$plotClass(c00, UMLShow$basic)` | `r umlr$plotClass(c00, UMLShow$simple)` | `r umlr$plotClass(c00, UMLShow$complete)` |

Nótese que dado que la clase no hereda de ninguna superclase `basic` y `simple` son equivalentes

Creemos otra clase que hereda de la anterior:

```{r}
CLASS10 = R6::R6Class("R6CLASS10", inherit=CLASS00,
   public = list(
        attr101 = NULL
       ,attr102 = NULL
       ,initialize = function() {}
       ,finalize   = function() {}
       ,method101   = function() {}
   )
   ,private = list(
        .priv101   = 1
       ,.method101 = function(dato) {}
   )
)
c10 = CLASS10$new()
```

Es posible mostrar la información de las dos instancias pasándolas como un vector:

`umlr$plotClass(c(c00, c10), detalle)`

```{r, echo=FALSE}
  group = c(c00, c10)
```
| basic  | simple | complete |
|:-:|:-:|:-:|
| `r umlr$plotClass(group, UMLShow$basic)`|`r umlr$plotClass(group, UMLShow$simple)`|`r umlr$plotClass(group, UMLShow$complete)`|

### superclases

```{r eval = LOCAL, echo=FALSE}
 umlr$plotClass(c10, UMLShow$parents)
```

El detalle de cada grupo de clases XXXX
```{r, echo = FALSE}
graphsb = UMLShow$simple   + UMLShow$parents 
graphcs = UMLShow$complete + UMLShow$parents + UMLShow$classSimple
graphcc = UMLShow$complete + UMLShow$parents + UMLShow$classcomplete
```


| simple/basic  | complete/simple | complete/complete |
|:-:|:-:|:-:|
| `r umlr$plotClass(c10, graphsb)`|`r umlr$plotClass(c10, graphcs)`|`r umlr$plotClass(c10, graphcc)`|

### subclases

```{r eval = LOCAL, echo=FALSE}
 umlr$plotClass(c10, UMLShow$parents)
```

El detalle de cada grupo de clases XXXX
```{r, echo = FALSE}
graphsb = UMLShow$simple   + UMLShow$parents 
graphcs = UMLShow$complete + UMLShow$parents + UMLShow$classSimple
graphcc = UMLShow$complete + UMLShow$parents + UMLShow$classcomplete
```


| simple/basic  | complete/simple | complete/complete |
|:-:|:-:|:-:|
| `r umlr$plotClass(c10, graphsb)`|`r umlr$plotClass(c10, graphcs)`|`r umlr$plotClass(c10, graphcc)`|

### Completo

TODO

## Multiples clases

Es posible combinar en un mismo diagrama las relaciones de un conjunto de clases
