---
title: "Caching diagramas"
output: rmarkdown::html_vignette
vignette: >
  %\VignetteIndexEntry{Caching diagramas}
  %\VignetteEngine{knitr::rmarkdown}
  %\VignetteEncoding{UTF-8}
---

```{r, include = FALSE}
knitr::opts_chunk$set(
  collapse = TRUE,
  comment = "#>"
)
```

```{r setup}
library(plantumlr)
```

Invocar a una maquina virtual Java cada vez que se procesa el documento puede ser muy costoso en tiempo de ejecución, e innecesario si se conoce que el diagrama a generar no ha cambiado desde la ultima ejecución.

Para evitar esta situación la clase implementa dos métodos:

1. Vía RMarkdown a través de la opción `cache=TRUE`
2. Vía la propia clase a través del atributo publico `force`
3. Vía invocación concreta a través del parámetro `force`

En la primera opción, el mecanismo de caché es delegado en knitr. Este método es útil cuando el diagrama se genera dinamicamente en el código

Las siguientes opciones solo aplican si el diagrama se esta generando usando un fichero de entrada y generando un fichero de salida; es decir, cuando disponemos de un método para verificar las fechas de modificación de ambos archivos.

La gestión de la caché se realiza a través del atributo `force` que por defecto se establece a `TRUE`.

Adicionalmente se puede especificar el mismo atributo como parámetro del método. En este caso, el parámetro tiene prioridad sobre la configuración global  y se aplica únicamente a esa invocación.
