---
title: "Conceptos"
output: rmarkdown::html_vignette
vignette: >
  %\VignetteIndexEntry{Conceptos}
  %\VignetteEngine{knitr::rmarkdown}
  %\VignetteEncoding{UTF-8}
---

```{r, include = FALSE}
knitr::opts_chunk$set(
  collapse = TRUE,
  comment = "#>"
)
```

```{r setup}
library(UMLR2)
```

# Intro

# Clases y objetos

# Relaciones entre clases

## Asociacion

Es una relación de estructura entre clases, es decir, una entidad se construye a partir de otra u otras. Aunque este tipo de relación es mas fuerte que la Dependencia es más débil que la Agregación, ya que el tiempo de vida de un objeto no depende de otro.

Representación UML

Se representa con una flecha continua que parte desde una clase y apunta a otra. El sentido de la flecha nos indica la clase que se compone (base de la flecha) y sus componentes (punta de la flecha).


## Agregacion

Es muy similar a la relación de Asociación solo varía en la multiplicidad ya que en lugar de ser una relación "uno a uno" es de "uno a muchos".

Representación UML

Se representa con una flecha que parte de una clase a otra en cuya base hay un rombo de color blanco.


## Composicion

imilar a la relación de Agregación solo que la Composición es una relación mas fuerte. Aporta documentación conceptual ya que es una "relación de vida", es decir, el tiempo de vida de un objeto está condicionado por el tiempo de vida del objeto que lo incluye.

Representación UML

Se representa con una flecha que parte de una clase a otra en cuya base hay un rombo de color negro.
## Dependencia

Definición

Es una relación de uso entre dos clases (una usa a la otra). Esta relación es la más básica entre clases y comparada con los demás tipos de relación, la mas débil.

Representación UML

Se representa con una flecha discontinua que parte desde una clase y apunta a otra. El sentido de la flecha nos indica quien usa a quien.
