---
title: "PlantUML in R"
author: "Grandez"
date: "`r Sys.Date()`"
output: rmarkdown::html_vignette
vignette: >
  %\VignetteIndexEntry{"PlantUML in R"}
  %\VignetteEngine{knitr::rmarkdown}
  %\VignetteEncoding{UTF-8}
---

```{r setup, include=FALSE}
knitr::opts_chunk$set(echo = TRUE)
source("../R/R6PlantUML.R")
plant = PLANTUML$new( plantuml="E:\\SDK\\plantuml\\plantuml.jar",inputDir("uml"))
```

PlantUML es un proyecto Open Source desarrollado en Java para generar diagramas UML a partir de una descripcion de los mismos en formato texto.

Pagina oficial: [plantUML](https://plantuml.com)

Su forma de invocaci칩n general es:

`java -jar plantuml.jar [options] file1 file2 file3`

donde `options` 

y su diagrama de bloques:

```{r, fig.cap="diagrama de bloques"}
plant$plot("plantuml")
```

Lo cual implica que:
1. Desde el punto de vista de la generaci칩n de documentos basados en RMarkdown, es necesario invocar al Sistema nativo donde se est치 generando la documentaci칩n y tener instalados y configurados los siguientes componentes:

    - Java JRE: https://www.java.com/es/download/ o https://openjdk.java.net/
    - plantuml.jar: 
    - graphviz: https://graphviz.org/
2. PlantUML **lee** un fichero y **escribe** otro fichero^[Aunque PlantUML puede soportar _pipes_ esta opcion es problematica en documentos _markdown_]. Por lo que es necesario tener acceso al sistema de ficheros del sistema.

plantUML permite una gran customizacion en el procesamiento de cada grafico mediante parametros especificados de diferentes formas:

1. -DVAR1=value1
2. -I/path/to/file
3. -param value
4. -param
