---
title: "Technical documentation"
output: rmarkdown::html_vignette
vignette: >
  %\VignetteIndexEntry{Technical documentation}
  %\VignetteEncoding{UTF-8}
  %\VignetteEngine{knitr::rmarkdown}
editor_options: 
  chunk_output_type: console
---

```{r, include = FALSE}
knitr::opts_chunk$set(
  collapse = TRUE,
  comment = "#>"
)
```

```{r setup}
library(UMLR2)
```

# Intro

# Principios

# Componentes


# Decisiones

## Config

Se ha incluido deep y detail aunque no sean siempre necesarios.
todos los miembros se usan con get y set

## dataframes

Guardamos los tipos de objetos en dataframes para optimizar los procesos de buscar duplicados
y de fusionarlos

Si no habria que hacer un matching de clases

### lock_objects y portable

El atributo de la clase `lock_objects` impide que se pueda modificar la clase a través de los métodos de S3. 
Lógicamente hay que activarlo para proteger las clases.

el atributo `portable`; por un lado, permite que la clases puedan heredar de clases en otros paquetes, lo cual no es el caso. 
Por otro lado, si se activa, obliga a prefijar los miembros con `self` o `private`, lo cual hace la codificación mas "_verbose_".

Dentro del paradigma OOP no debería haber diferencias entre un atributo/método publico o privado dentro de la propia clase, por lo que todas las clases deben tener el atributo `portable = FALSE`

### Herencias, agregaciones y composiciones

En las versiones anteriores se estableció un sistema de herencias para facilitar la codificación. Se ha observado que este enfoque hace mas confuso saber donde está definido cada método o donde se ejecuta.

Por este motivo, se considera mas adecuado utilizar la composición de objetos; es decir, que el objeto contenedor instancia el objeto que usa y lo vincula a su ciclo de vida.

Ejemplo:

TODO Aqui van los diagramas

### Singletons 

Tenemos algunas clases que son inmutables pero usadas por todo el resto de clases y tambien tenemos clases genericas, usadas tambien por el resto de clases, que pueden variar en función de la instancia concreta que se ejecute.

Las primeras los generamos como `singleton` y son, por archivos fuente:

- Enums.R: Realmente este fichero no es una clase, implementa una función para emular enumeradores.
- R6Messages.R: Contiene la gestión de los mensajes a generar. Es logico que sea singleton para no sobrecargar las clases con la lista de mensajes

