---
title: "Documenting R Classes"
output: rmarkdown::html_vignette
vignette: >
  %\VignetteIndexEntry{Documenting R Classes}
  %\VignetteEngine{knitr::rmarkdown}
  %\VignetteEncoding{UTF-8}
---

```{r, include = FALSE}
LOCAL <- identical(Sys.getenv("R_LOCAL"), "TRUE")
knitr::opts_chunk$set(
  collapse = TRUE,
  comment = "#>",
  purl = LOCAL
)
```

```{r setup, echo = FALSE}

 #library(umlr2)
files.r = list.files("../R", pattern="*\\.R$", full.names=TRUE, ignore.case=F)
xx = sapply(files.r, source)

plant = UMLR$new(plantuml="C:\\SDK\\plantuml\\plantuml.jar")
```

# Intro

El paquete provee una clase para generar definiciones UML de objetos R.
Actualmente es posible procesar:

- Clases R6
- Clases S4 

El proceso general consiste en crear un objeto **UMLR** y ejecutar el metodo `plotClass`:

```{r, eval=FALSE, echo=TRUE}
# obj = Objeto$new()  # Object to plot
# uml =  UMLR$new()   # Get an instance of UMLR
# uml$plotClass(obj, detail=level_of_detail, deep=deep_level)
```

# Detail

Este parametro define el detalle que se quiere generar de la clase.


# Ejemplos

Supongamos la siguiente clase sencilla

```{r, eval=TRUE}
CLASS0 = R6::R6Class("R6CLASS0",
 public = list(
     initialize = function(...) { }
     ,method0   = function()    { }
 )
 ,active  = list (
     var0 = function(value) { }
 )
 ,private = list (
      .var0 = NA
     ,.method0 = function(data) {}
 )
)
c0 = CLASS0$new()
```

En funcion del tipo de detalle requerido el gráfico es diferente. 
Nota que dado que no tiene herencia `basic` y `simple` son equivalentes


| basic  | simple | complete |
|:-:|:-:|:-:|
| `r plant$plotClass(c0, UMLShow$basic)`|`r plant$plotClass(c0, UMLShow$simple)`|`r plant$plotClass(c0, UMLShow$complete)`|

Creemos otra clase:

```{r}
 CLASS01 = R6::R6Class("R6CLASS01", inherit=CLASS0,
    public = list(
         attr11 = NULL
        ,attr12 = NULL
        ,initialize = function() {}
        ,finalize   = function() {}
        ,method11   = function() {}
    )
    ,private = list(
         .priv11   = 1
        ,.method11 = function(dato) {}
    )
 )
 c01 = CLASS01$new()
```


| basic  | simple | complete |
|:-:|:-:|:-:|
|`r plant$plotClass(c01, UMLShow$basic)`|`r plant$plotClass(c01, UMLShow$simple)`|`r plant$plotClass(c01, UMLShow$complete)`|

Incluimos las superclasses en el diagrama. 
Para esto es necesario contemplar:

- Activar el flag UMLShow$parents
- Establecer el nivel de detalle deseado para las superclases que por defecto se establece a `basic` con `classSimple` o `classComplete`
- Indicar un nivel de profundidad de busqueda de superclases, parametro `deep`

Ejemplo: `plant$plotClass(clase, c(UMLShow$complete,UMLShow$parents,UMLShow$simple), deep=1)`

```{r, echo=FALSE}
   base = UMLShow$complete + UMLShow$parents
```
| classBasic  | classSimple | classComplete |
|:-:|:-:|:-:|
|`r plant$plotClass(c01, base)`|`r plant$plotClass(c01, c(base,UMLShow$classSimple))`|`r plant$plotClass(c01,c(base,UMLShow$classComplete))`|

Ahora creamos una clase con composicion y agregacion.
La composicion se interpreta como las clases que se instancian junto con la propia clase
La aregacion se interpreta como que la clase es instanciada en algun otro momento.

```{r}
CLASS20 = R6::R6Class("R6CLASS20",
   public = list(
        attr201 = NULL
       ,attr202 = NULL
       ,initialize = function() {}
       ,finalize   = function() {}
       ,method201   = function() {}
   )
   ,private = list(
        .priv201   = 1
       ,.method201 = function(dato) {}
   )
)
CLASS21 = R6::R6Class("R6CLASS21",
   public = list(
        attr211 = NULL
       ,attr212 = NULL
       ,initialize = function() {}
       ,finalize   = function() {}
       ,method211   = function() {}
   )
   ,private = list(
        .priv211   = 1
       ,.method211 = function(dato) {}
   )
)

CLASS22 = R6::R6Class("R6CLASS22",
   public = list(
        attr221 = NULL
       ,attr222 = NULL
       ,initialize = function() {}
       ,finalize   = function() {}
       ,method221   = function() {}
   )
   ,private = list(
        .priv221   = 1
       ,.method221 = function(dato) {}
   )
)

CLASS1 = R6::R6Class("R6CLASS1",
   public = list(
        cls20 = NULL
       ,attr12 = NULL
       ,initialize = function() {cls20 = CLASS20$new()}
       ,finalize   = function() {}
       ,method11   = function() { cls = CLASS22$new()}
   )
   ,private = list(
        .cls21   = CLASS21$new()
       ,.method11 = function(dato) {}
   )
)
c1 = CLASS1$new()
```

```{r, echo=FALSE}
  base = UMLShow$complete + UMLShow$subclasses
```
```{r echo=FALSE, fig.cap = "classBasic" }
 plant$plotClass(c1, base)
``` 
```{r echo=FALSE, fig.cap="classSimple" }
 plant$plotClass(c1, c(base,UMLShow$classSimple))
```
```{r echo=FALSE, fig.cap="classComplete" }
 plant$plotClass(c1,c(base,UMLShow$classComplete))
``` 

Caso completo

```{r}
CLASS20 = R6::R6Class("R6CLASS20",
   public = list(
        attr201 = NULL
       ,attr202 = NULL
       ,initialize = function() {}
       ,finalize   = function() {}
       ,method201   = function() {}
   )
   ,private = list(
        .priv201   = 1
       ,.method201 = function(dato) {}
   )
)
CLASS21 = R6::R6Class("R6CLASS21", inherit = CLASS20,
   public = list(
        attr211 = NULL
       ,attr212 = NULL
       ,initialize = function() {}
       ,finalize   = function() {}
       ,method211   = function() {}
   )
   ,private = list(
        .priv211   = 1
       ,.method211 = function(dato) {}
   )
)

CLASS22 = R6::R6Class("R6CLASS22",
   public = list(
        attr221 = NULL
       ,attr222 = NULL
       ,initialize = function() {}
       ,finalize   = function() {}
       ,method221   = function() {}
   )
   ,private = list(
        .priv221   = 1
       ,.method221 = function(dato) {}
   )
)

 CLASS1 = R6::R6Class("R6CLASS1", inherit = CLASS0,
    public = list(
         cls20 = NULL
        ,attr12 = NULL
        ,initialize = function() {cls20 = CLASS20$new()}
        ,finalize   = function() {}
        ,method11   = function() { cls = CLASS22$new()}
    )
    ,private = list(
         .cls21   = CLASS21$new()
        ,.method11 = function(dato) {}
    )
 )
c1 = CLASS1$new()
```


```{r, echo=FALSE}
 base = UMLShow$complete + UMLShow$subclasses + UMLShow$parents
```

```{r echo=FALSE, fig.cap="classSimple" }
 plant$plotClass(c1, c(base,UMLShow$classSimple), deep=5)
```

